【裁判字號】    99,簡,716
【裁判日期】    991126
【裁判案由】    生育補助
【裁判全文】
臺北高等行政法院裁定
                                       99年度簡字第716號
原      告  謝昌訓
被      告  臺北縣永和市公所
代  表  人  洪一平（市長）住同上
上列當事人間生育補助事件，原告不服臺北縣政府中華民國98年
12月30日北府訴決字字第0980952916號訴願決定（案號：000000
00），提起行政訴訟，本院裁定如下：
    主  文
原告之訴駁回。
訴訟費用由原告負擔。
    理  由
一、按「第4 條及第5 條訴訟之提起，應於訴願決定書送達後2
    個月之不變期間內為之。……」、「原告之訴，有下列各情
    形之一者，行政法院應以裁定駁回之。……六起訴逾越法定
    期限者。……」行政訴訟法第106 條第1 項前段、第107 條
    第1 項第6 款定有明文。次按「訴願文書之送達，應註明訴
    願人、參加人或其代表人、訴願代理人住、居所、事務所或
    營業所，交付郵政機關以訴願文書郵務送達證明發送。訴願
    文書不能為前項送達時，得由受理訴願機關派員或囑託原行
    政處分機關或該管警察機關送達，並由執行送達人作成送達
    證明。訴願文書之送達，除前2 項規定外，準用行政訴訟法
    第67條至第69條、第71條至第83條之規定。」訴願法第47條
    定有明文。再按「送達，於應受送達人之住居所、事務所或
    營業所行之。……」、「送達於住居所、事務所、營業所或
    機關所在地不獲會晤應受送達人者，得將文書付與有辨別事
    理能力之同居人、受雇人或願代為收受而居住於同一住宅之
    主人（第1 項）。……如同居人、受雇人、居住於同一住宅
    之主人或接收郵件人員為他造當事人者，不適用前2 項之規
    定（第3 項）。」行政訴訟法第71條第1 項前段、第72條第
    1 項及第3 項亦定有明文。
二、經查，本件訴願決定書於民國98年12月31日合法送達原告，
    此有訴願決定書郵務送達證書附訴願卷可稽（參見訴願卷第
    33頁），故原告提起行政訴訟之期間，應自99年1 月1 日起
    算，又原告設址於臺北縣，加計在途期間2 日，至99年3 月
    2 日起訴期間即已屆滿。原告雖主張其提起訴願時已陳明送
    達地址為臺北市○○區○○街105 號717 室，臺北縣政府逕
    向原告之戶籍地址為送達，送達程序自有未合，無從起算原
    告提起行政訴訟之不變期間云云。惟查，本件原告提起訴願
    時及訴願決定書送達時，原告之戶籍地址為臺北縣永和市○
    ○里○○鄰○○路○ 段○○○ 巷2 弄10號3 樓，原告於99
    年8 月25日始遷出該地址，此有原告戶籍謄本及戶口名簿附
    訴願卷及本院卷可查，是本件訴願機關臺北縣政府向原告戶
    籍地址為送達自為合法。又本件原告訴願書上並未陳明送達
    代收人，且代為收受訴願決定書之翁品英乃原告之岳母亦為
    原告之同居人，此有原告戶籍謄本附訴願卷可稽，是翁品英
    既為有辨別事理能力之同居人，且並非本件訴訟之他造當事
    人，自得代為收受本件訴願決定書，故依首揭訴願法第47條
    準用行政訴訟法第72條第1 項及第3 項規定，本件訴願決定
    書自屬已合法送達原告。至原告於訴願書上雖載明其營業地
    址為臺北市○○區○○街105 號717 室，然並未表明該址為
    指定送達處所，原告主張應依該址為送達始合法云云，乃有
    誤會。再查原告遲至99年9 月30日始向本院提起行政訴訟，
    此有本院加蓋於起訴狀上收文戳記所載日期可考，已逾法定
    不變期間。從而，原告提起本件訴訟依首開法條規定，顯非
    合法，應予駁回。另原告之訴既不合法，其實體上之主張本
    院即無從審酌，併予敘明。
三、依行政訴訟法第236 條、第107 條第1 項第6 款、第104 條
    、民事訴訟法第95條、第78條，裁定如主文。
中    華    民    國    99    年    11    月    26    日
                        臺北高等行政法院第四庭
                                      法  官  陳  秀  
上為正本係照原本作成。
本件以訴訟事件所涉及之法律見解具有原則性者為限，始得於本
裁定送達後10日內向本院提出抗告狀（須按他造人數附繕本），
並經最高行政法院許可後方得抗告。
中    華    民    國    99    年    11    月    26    日
                                      書記官  楊  子  鋒

司法院資訊處製作；財團法人民間司法改革基金會備份。
